【裁判字號】    94,訴,1461
【裁判日期】    950929
【裁判案由】    偽造文書等
【裁判全文】
臺灣高雄地方法院刑事判決              94年度訴字第1461號
公  訴  人  臺灣高雄地方法院檢察署檢察官
被      告  丙○○
選任辯護人  吳春生律師
            許龍升律師
被      告  庚○○
被      告  己○○
上二人共同  呂富田律師
選任辯護人  黃宏綱律師
被      告  癸○○
上列被告等因涉犯偽造文書等案件，經檢察官提起公訴（94年度
偵字第8871號），本院判決如下：
    主  文
丙○○、庚○○、己○○及癸○○均無罪。
    理  由
一、公訴意旨略以：被告丙○○係乙○○（前經本院93年度訴字
    第1655號判決有罪在案）之父、庚○○係乙○○之妻，另己○○則為庚○○之弟、且為金成鴻企業有限公司（以下稱金
    成鴻公司）之負責人。緣乙○○本係任職於建達國際股份有
    限公司（以下稱建達公司）擔任高雄辦事處專案經理，於民
    國91年8 月間離職後，遂以金成鴻公司名義從事電腦週邊設
    備買賣，並於91年8 月26日與建達公司訂立經銷合約，提出
    新台幣（下同）100 萬元定存單設定權利質權及500 萬元本
    票供擔保後，自同年8 月29日起向建達公司陸續購入價值數
    萬元至數十萬元不等之貨物。嗣乙○○於同年9 月間經友人
    介紹而結識偽造信用狀之掮客壬○○、甲○○（2 人均同經
    本院93年度訴字第1655號判決有罪在案），因而知悉壬○○
    得由張振益處取得偽造信用狀，乙○○竟起意詐取建達公司
    之貨物，而與癸○○、壬○○、甲○○、張振益等人共同基
    於行使偽造信用狀之犯意聯絡，及與壬○○、甲○○、張振
    益、丙○○、己○○、庚○○基於意圖為自己不法所有之犯
    意聯絡，由乙○○提供面額1250萬元之定期存單、及由金成
    鴻公司、被告己○○、庚○○、丙○○共同開立面額2500萬
    元之本票交予建達公司，並向建達公司佯稱能提供信用狀作
    為貨款支付之擔保，進而要求提高經銷數額及交易量，惟乙○○私下則以金成鴻公司名義與壬○○、甲○○於同年10月
    9 日、同年月21日訂立協議書，壬○○另於同年月22日與張
    振益訂立協議書，約定金成鴻公司委請壬○○、張振益代為
    介紹國外財務公司開出STAND-BY L/C（保證信用狀），指定
    受益人為建達公司，信用狀額度為200 萬美元，開狀銀行為
    美國花旗銀行，及約定建達公司所不知情之條款：「甲方（
    指金成鴻公司）明確理解該信用狀為租借取得，僅為到期保
    證付款之工具，開狀公司及開狀銀行並無義務保兌或支付該
    信用狀應付之款項，甲方（金成鴻公司）或受益人（建達公
    司）若就引用該信用狀為擔保物，因而產生之債務，受益人
    應自行向借貸機構清償憑此單所積欠之債務，免除此信用狀
    的保證及兌付的責任，否則衍生之後果及任何法律責任，由
    甲方負擔，概與乙方（壬○○、張振益）無涉」，明示該信
    用狀僅供取信建達公司之用，實際上無法兌現。俟華僑銀行
    於同年10月28日接獲一紙由署名CITIBANK INTERNATIONAL
    LOS ANGELES ，CA所簽發額度為200 萬美元、編號NO.C02LA
    X08001號之偽造遠期擔保信用狀通知，並由該銀行新店分行
    不知情行員李茂政於同年11月4 日將該偽造信用狀轉交予建
    達公司而行使之，足以生損害於建達公司。乙○○知悉華僑
    商銀新店分行將該偽造信用狀轉交予建達公司時，即依約以
    金成鴻公司名義開立總額1750萬元（折合美金50萬元）之支
    票7 紙（付款行為華僑銀行三民分行，面額各250 萬元）交
    予甲○○與壬○○、張振益作為開狀保證費，及以乙○○本
    人名義開立總額1050萬元之支票10紙（付款行為華僑銀行三
    民分行），連同現金20萬元交予甲○○與壬○○、張振益作
    為佣金。建達公司因不知該信用狀係屬偽造，誤以為建達公
    司對金成鴻公司之貨款已有真實存在之信用狀作為擔保支付
    ，因而同意提高金成鴻公司之經銷量，迄同年11月20日止，
    合計交付價值新台幣00000000元之貨物予金成鴻公司，均由
    乙○○收取，惟乙○○至同年11月6 日止僅實際支付貨款付
    0000000 元予建達公司。嗣建達公司於同年11月20日向美國
    花旗銀行負責信用狀開狀事宜之佛羅里達州分行查詢結果，
    及美國花旗銀行紐約總行於同年11月21日以電報函覆華僑銀
    行新店分行，確認美國花旗銀行未曾開立該信用狀，建達公
    司始知受騙。因認被告丙○○、庚○○及己○○3 人與乙○○、壬○○、甲○○、張振益等人係共同涉犯刑法第339 條
    第1 項之詐欺取財罪；被告癸○○則與乙○○、壬○○、甲○○、張振益等人共同涉犯刑法第216 條、第210 條之行使
    偽造私文書罪嫌云云。
貳、按犯罪事實應依證據認定之，無證據不得推定其犯罪事實。
    又不能證明被告犯罪者，應諭知無罪之判決，刑事訴訟法第
    154 條第2 項、第301 條第1 項分別定有明文。所謂證據，
    係指足以認定被告確有犯罪行為之積極證據而言，該項證據
    自須適合於被告犯罪事實之認定，始得採為斷罪資料。苟積
    極證據不足為不利於被告事實之認定時，即應為有利於被告
    之認定，更不必有何有利之證據，最高法院29年上字第3105
    號、30年上字第816 號分別著有判例可資參照。
參、檢察官因認被告等人分別涉犯前開詐欺取財、行使偽造私文
    書等罪嫌，無非係以被告己○○係金成鴻公司之負責人，且
    被告己○○、丙○○及庚○○3 人均有與乙○○共同簽發本
    票交予建達公司，另被告癸○○亦確有參與乙○○、壬○○
    與甲○○等人擬定協議書之過程等為其論據。然訊之被告己○○、丙○○及庚○○等人固坦承有簽發本票之事實、被告
    己○○亦供認其確為金成鴻公司負責人之情不諱，另被告癸○○則坦認有參與擬定協議書之過程，惟均矢口否認有何共
    同詐欺或行使偽造私文書之犯行。被告丙○○、庚○○及己○○均辯稱：當時渠3 人係因乙○○表示要做生意、遂應其
    要求簽發本票，對於本票之用途均不知情；被告己○○另辯
    以：當初乙○○離開建達公司後，要自己做生意，但尚未辦
    妥登記，伊就單純將金成鴻公司借牌給乙○○使用，並應乙○○之要求將營業事項稱增列電腦周邊買賣一項等語。另被
    告癸○○則以當初乙○○表示欲交付1750萬元予他人作為開
    狀保證費、餘款部分要向伊洽借款項補足，伊表示要有證明
    ，乙○○乃介紹壬○○、甲○○給伊認識，渠等並共同簽署
    協議書，由伊擔任見證人，用以證明乙○○、甲○○及壬○○等人協議要開立信用狀等語置辯。
肆、經查：
  一、本件關於證據能力之意見：
    (一)證人乙○○、壬○○及甲○○等人於偵查中陳述均無證據
      能力：
      按證人、鑑定人依法應具結而未具結者，其證言或鑑定意
      見，不得作為證據，刑事訴訟法第158 條之3 定有明文。
      同法第159 條之1 第2 項雖規定，被告以外之人於偵查中
      向檢察官所為之陳述，除顯有不可信之情況者外，得為證
      據。惟該被告以外之人（含共同被告、共犯、被害人、證
      人等），於偵查中向檢察官所為之陳述，性質上仍屬傳聞
      證據（審判外之陳述），然因檢察官依法有訊問被告、證
      人及鑑定人之權，證人、鑑定人且須「具結」，而檢察官
      向被告以外之人所取得之陳述，原則上均能遵守法律規定
      ，不致違法取供，其可信性極高，為兼顧理論與實務，因
      而規定除顯有不可信之情況者外，得為證據（參考刑事訴
      訟法第159 條之1 立法理由）。從而被告以外之人於偵查
      中向檢察官所為之陳述，仍應依法具結，始有證據能力（
      最高法院94年度台上字第913 號判決意旨參照）。查證人
      乙○○、壬○○及甲○○等人前於偵查中均係以被告身分
      經台灣高雄地方法院檢察署檢察官加以訊問，是時均未由
      檢察官依法命渠等具結後再為證述，參以前揭說明，證人
      乙○○、壬○○及甲○○3 人於偵查中之陳述均因未能依
      法具結而不具證據能力。
    (二)證人乙○○、張文華於調查局詢問中之陳述對被告丙○○
      、庚○○及己○○等人均有證據能力：
      乙○○、建達公司經理張文華於本件案發後，業於法務部
      調查局人員詢問時就本案犯罪事實而為陳述，從而其前開
      陳述依法雖屬傳聞證據，原不具有證據能力，然此等陳述
      既經檢察官、被告丙○○、庚○○及己○○及辯護人等均
      明知有刑事訴訟法第15 9條第1 項不得作為證據之情形，
      猶未於審判程序中聲明異議，嗣於審判程序中經本院宣讀
      並告以要旨，並各由檢察官、被告及辯護人表示意見，復
      審酌該等言詞陳述作成時之外部情況並無不當，依刑事訴
      訟法第159 條之5 規定，本院自得逕以卷附證人乙○○前
      開陳述採為認定事實之依據。
    (三)證人甲○○、壬○○於調查局人員詢問時所為陳述對被告
      癸○○而言均無證據能力：
      觀乎證人壬○○、甲○○於調查局人員詢問中所述關於本
      件交易過程、及被告癸○○是否參與擬定協議書等相關事
      宜，核與本院審理中所述大抵相符，依前述刑事訴訟法第
      15 9條之2 規定意旨，自應逕以證人壬○○、甲○○於本
      院審理中所為證述為認定事實之依據，再無引用其警詢中
      所述之必要。從而證人壬○○、甲○○前開所述各節，對
      被告癸○○而言依法均不具證據能力。
  二、查被告己○○係金成鴻公司之負責人，除經營原本所從事
      之水電維修保養等營業事項外，另於91年8 月間將該公司
      借牌予乙○○使用，同意乙○○以該公司名義作為與建達
      公司簽約從事電腦周邊商品交易及擔任經銷商之用，故乙○○、被告己○○乃於91年8 月26日與建達公司簽立經銷
      合約書1 份，並由乙○○與被告己○○、庚○○、丙○○
      等人共同簽立面額為5 百萬元本票1 紙，作為前述交易之
      擔保；嗣於同年10月間，乙○○向建達公司表示欲擴增交
      易量，經建達公司同意後，乃由乙○○提供累計金額為12
      50萬元之定存單、及同由乙○○與被告己○○、庚○○、
      丙○○等4 人所共同簽發面額為2500萬元本票1 紙作為擔
      保等情，各據證人乙○○、建達公司員工戊○○、丁○○
      、及金成鴻公司合夥人辛○○等人證述綦詳，並有卷附建
      達公司經銷合約書1 件、本票2 紙（參見92年度偵字第16
      63 8號卷第45至55頁）、與金成鴻公司從事大樓水電維修
      保養之工程合約書10份可資佐證，復據被告己○○、庚○○及丙○○分別坦認上情不諱，足徵該被告3 人此部分自
      白核與事實相符，堪予採信。又因乙○○欲再行提高其與
      建達公司彼此間之經銷數額及交易量，故除提供前開擔保
      物外，擬再額外提供信用狀1 紙交予建達公司以資擔保，
      遂私下以金成鴻公司名義先後於91年10月9 日、同年月21
      日及同年月22日與壬○○簽訂協議書，委由壬○○代為介
      紹外國銀行開立信用狀，其間簽訂過程被告癸○○有參與
      ，並先後在95年10月9 日、同年月21日之協議書中「見證
      人」欄內簽名一節，復據證人乙○○、甲○○及壬○○等
      人到庭證述屬實，且有卷附協議書2 份（參見92年度偵字
      第16638 號卷第15至16頁、第164 至165 頁）可參，亦為
      被告癸○○於本院審理中所是認無訛，是此部分之事實堪
      予認定。此外，華僑銀行於91年10月28日接獲1 紙內容記
      載由美國花旗銀行所簽發額度200 萬美元、編號NO.C02LA
      X08001之英文遠期擔保信用狀通知，並由該銀行新店分行
      不知情行員李茂政於同年11月4 日將該偽造信用狀轉交予
      建達公司而行使之，且建達公司因誤信該紙信用狀為真實
      ，遂自91年11月4 日起迄同年月20日止，陸續交付價值合
      計00000000元之貨物予金成鴻公司，惟乙○○直至同年11
      月6 日止僅實際支付貨款0000000 元予建達公司，嗣建達
      公司於同年11月20日向美國花旗銀行佛羅里達州分行查詢
      信用狀開狀事宜，經該銀行紐約總行於同年11月21日以電
      報函覆華僑銀行，確認美國花旗銀行未曾開立該信用狀，
      建達公司始知前開信用狀係偽造等節，另據證人即建達公
      司經理張文華及乙○○於警詢中證屬綦詳，並有建達公司
      所提出之交易對帳單、貨物簽收單（參見92年度偵字第16
      638 號卷第170 至262 頁）及統一發票（參見本院93年度
      訴字第1655號影卷(二)第38至76頁）、與偽造之美國花旗銀
      行加州洛杉磯分行遠期擔保信用狀暨中譯本（參見92年度
      偵字第16638 號卷第307 至310 頁）、及美國花旗銀行紐
      約總行確認前開信用狀係偽造之函文暨中譯本（參見93年
      度他字第1161號卷第171 至172 頁）各1 件在卷可證，從
      而建達公司確有誤信前開偽造信用狀為真實、而陸續出貨
      予乙○○收受之事實，亦堪採認。
  三、檢察官雖以乙○○交予建達公司作為進貨擔保之本票上，
      確由被告丙○○、庚○○及己○○3 人與乙○○所共同簽
      發，且被告己○○除係金成鴻公司之實際負責人外，更具
      名與建達公司簽立經銷合約書等情，認定渠等與乙○○、
      壬○○、甲○○、張振益等人具有詐欺罪之共同犯意聯絡
      與行為分擔。然本件業據證人即建達公司員工戊○○到庭
      證稱：乙○○係以金成鴻公司之名義擔任建達公司經銷商
      ，彼此交易往來過程均係與乙○○接洽，從未與被告丙○○、庚○○及己○○等人洽談，建達公司乃認定乙○○係
      金成鴻公司之負責人，乙○○亦將其使用小舅子（即被告
      己○○）公司牌照做生意之情告知建達公司，因建達公司
      評估後認為風險不大，且乙○○另有提供定存單作為擔保
      ，遂同意乙○○逕以金成鴻公司名義擔任經銷商等語甚詳
      ，故被告丙○○、庚○○及己○○3 人始終未與建達公司
      實際接洽電腦周邊設備買賣等相關事宜，及被告己○○亦
      非建達公司所認定之實際交易對象等情，洵堪認定。又前
      開本票係因乙○○欲提高對建達公司之交易額度，乃應建
      達公司之要求提供本票作為將來債權執行之概括擔保、且
      本票保證人需有相當財力證明，遂由建達公司業務人員陪
      同乙○○將前開面額2500萬元本票先後交由被告己○○、
      庚○○及丙○○等人親自在該本票發票人欄內簽名，藉以
      表示渠等同意為該紙本票保證一節，各據證人戊○○、丁○○於本院審理中證述綦詳，從而被告丙○○、庚○○與
      己○○雖以共同發票人名義在前開本票上簽名，然渠等真
      意僅係單純為乙○○提供予建達公司之前開本票提供保證
      ，以便日後倘發生交易糾紛、建達公司得逕依本票向各該
      共同發票人依法求償之事實，至為明灼。
  四、衡諸我國一般交易習慣，當事人倘欲對外簽訂契約或使用
      票據，大抵均要求他方須提供適當之擔保品（物保）或（
      連帶）保證人（人保）以作為擔保債權之用，惟因保證人
      將來恐有須依法代為承擔債務之風險，一般人往往覓保不
      易，彼此間苟非有相當關係，鮮有同意無條件為他人擔任
      保證人之情形，故有家庭成員之一對外從事商業交易或亟
      須交付票據調現周轉，進而委請其他家人或親友代為擔任
      保證人之情形，時有所見。準此，本件被告丙○○係乙○○之父、被告庚○○為乙○○之妻、另被告己○○則為乙○○之妻弟，彼此間俱為近親關係，從而被告丙○○3 人
      應乙○○之請託、分別在前開本票上作為共同發票人以示
      為其保證之意，要與社會常情無悖，尚難憑此遽認被告丙○○、庚○○及己○○3 人主觀上自始即有與乙○○等人
      共同訛詐建達公司之共同犯意聯絡。
  五、又針對建達公司要求經銷商除簽訂經銷合約書外、另須簽
      發本票一節，業經證人丁○○於本院審理中證稱：簽發本
      票目的係作為將來債權之概括擔保，執行債權比較方便，
      但本票票面金額與出貨額度無關，出貨額度仍必須再行評
      估，且建達公司針對信用額度均設有一定底限，倘財力證
      明查核並無缺失，就會開立一定額度給經銷商作為信用交
      易，但超過一定額度仍須提供擔保品等語甚詳。至證人翁
      振綱雖到庭證述除了定存單及不動產外，建達公司亦可接
      受經銷商提供本票作為擔保而提高銷售額度云云，核與證
      人丁○○前揭所述明顯歧異。然審諸本件案發迄今雖相距
      4 年餘，證人丁○○仍持續任職於建達公司，對該公司業
      務運作事宜理應知之甚稔，相較於證人翁振綱早於94年1
      月間已離開建達公司另謀他職，且在本院審理中針對本案
      交易細節多僅答稱沒有印象、不知道等情，本院乃認應以
      證人丁○○所述較屬可採，是以有關建達公司並非以本票
      票面金額作為是否提高經銷商交易額度之評估依據一節，
      堪予認定。另參以證人戊○○、丁○○均證稱：本票之保
      證人身分並無限制、僅須有財力即可，被告庚○○因為是
      公務人員，所以同意其作為保證人等語屬實，又其餘被告
      丙○○、己○○業經建達公司同意作為乙○○之保證人，
      並由該公司人員於簽發本票時在場見證簽名無訛，復佐以
      建達公司既非以本票面額作為經銷商進貨額度多寡之評估
      依據、僅係作為將來債務之擔保等情，綜此以觀，實難徒
      以被告丙○○、庚○○及己○○在前開本票上簽名之事實
      ，即率爾論以渠等共同詐欺之責。
  六、次者，本件固據檢察官提出協議書3 份，其中乙○○與壬○○2 人先後於95年10月9 日、同年月21日所簽立之協議
      書均由被告癸○○在「見證人」欄內簽名，且證人壬○○
      亦證稱被告癸○○確有參與協議書擬定之過程，用以證明
      被告癸○○確有參與乙○○、壬○○與甲○○等人共同行
      使偽造信用狀之犯行。惟觀諸前揭卷附3 份協議書之內容
      ，其中由金成鴻公司委託壬○○與張振益於95年10月22日
      簽立之協議書（參見92年度偵字第16638 號第160 至163
      頁）部分，業據證人壬○○到庭證稱：該協議書係因張振
      益要求壬○○須負責乙○○確能支付開狀保證費始行簽立
      等語屬實，且該協議書亦未據被告癸○○在其上簽名，自
      難採為證明被告癸○○犯罪成立與否之憑據，合先敘明。
      至被告癸○○雖先後在乙○○以金成鴻公司名義與壬○○
      於95年10月9 日、同年月21日所訂立之協議書上簽名見證
      （參見92年度偵字第16638 號卷第16頁、第165 頁），然
      被告癸○○既以「見證人」之身分在前開協議書內簽名，
      客觀上即可推知其並非該協議書約定內容之當事人，再佐
      以證人乙○○到庭證述：伊因為租借信用狀擔保金不足、
      要向癸○○借款補足，但癸○○要求伊須提出借款證明等
      語，適可推認被告癸○○上揭所辯因乙○○向其借款、乃
      以協議書作為證明，遂由其在前開協議書上簽名見證乙○○、甲○○與壬○○等人共同協議開立信用狀之情事等節
      ，洵非無稽。
  七、再被告癸○○確有參與乙○○、壬○○及甲○○等人簽訂
      協議書之過程，已如前述。然被告癸○○乃辯稱：因為伊
      從事貿易工作、對信用狀比較懂，所以才提供意見給乙○○等語，此部分核與證人壬○○於本院審理中證述：癸○○比較懂信用狀、所以信用狀問題乙○○都會請教癸○○
      等情互核相符。又綜觀本件被告癸○○除參與前述簽訂協
      議書之過程外，均未實際參與事前擬定協議書條款內容、
      或事後開立及行使偽造信用狀等過程，亦未與建達公司有
      任何交易行為，況本案偽造之信用狀乃於協議書簽訂後數
      日、即91年10月28日經華僑銀行接獲由美國花旗銀行署名
      簽發之通知，並由該銀行人員於同年11月4 日將該偽造信
      用狀轉交予建達公司而行使之，故客觀上顯乏其他積極事
      證可資推認被告癸○○自始即有知悉該紙信用狀係屬偽造
      之可能、甚而與乙○○等人有行使偽造信用狀之犯意聯絡
      。至證人壬○○、甲○○雖均證稱渠等認為乙○○與被告
      癸○○2 人係合夥云云，然依前開協議書內容乃記載當事
      人甲方為「金成鴻公司」，並由乙○○以公司代表人身分
      具名簽約，另針對事前業已約定委託張振益出面聯絡外國
      銀行開立信用狀、信用狀種類及面額、與是否須支付開狀
      保證費、佣金及其數額為何等重要交易細節，俱由乙○○
      與壬○○及甲○○等人自行約定，被告癸○○均始終未置
      一詞，從而證人壬○○、甲○○上開所述無非僅係個人臆
      測之詞，俱無足採。準此以觀，本院猶認未可徒以被告癸○○確有參與協議書簽訂過程之事實，而逕以共同行使偽
      造私文罪之罪責相繩。
  八、此外，縱令被告癸○○另有為乙○○分別以自己或金成鴻
      公司名義所簽發之支票（參見92年度偵字第16638 號卷第
      18至36頁）加以背書，嗣由乙○○先後交付該等票據與壬○○、甲○○及張振益等人收受，作為支付開狀保證費或
      佣金之用。然承前所述，為他人在票據上背書或提供保證
      乃我國一般社會交易常情，且佐以證人乙○○乃具結證稱
      ：伊以前是癸○○的上游廠商，很照顧癸○○，之後伊出
      來做生意，癸○○亦表示要幫忙，伊遂要求癸○○幫忙見
      證並在支票上背書等語，足見渠2 人彼此交情匪淺，又參
      諸被告癸○○既同意借款予乙○○用以補足開狀保證費等
      款項，已如前述，從而乙○○將前開支票交由被告癸○○
      加以背書後持之行使，尚難謂與常情有違，自不得遽予推
      認被告癸○○果與乙○○、壬○○及甲○○等人有共同行
      使偽造私文書之犯行。
伍、末按，被告於刑事訴訟程序中，本應受無罪之推定，刑事訴
    訟法第161 條第1 項規定：檢察官就被告犯罪事實，應負舉
    證責任，並指出證明之方法。因此檢察官對於起訴之犯罪事
    實，應負提出證據及說服之實質舉證責任，藉以為被告有罪
    之積極證明，或其指出證明之方法，說服法院以形成被告有
    罪之心證。綜前所述，本件公訴人前揭所述犯罪事實及所憑
    證據，尚難證明被告丙○○、庚○○、己○○及癸○○等人
    分別與乙○○、壬○○、甲○○、張振益有何共同詐欺或行
    使偽造私文書之犯意聯絡及行為分擔。縱被告4 人前開所辯
    之詞無從概予採信，然其間既有合理之懷疑存在，無法達到
    確信其為真實之程度，依法當不得遽為不利於被告之認定。
    此外，復查無其他積極證據足供證明被告4 人確有公訴人所
    指前揭犯行，揆諸前開判例意旨及說明，即應為被告丙○○
    、庚○○、己○○及癸○○等人無罪之諭知。
據上論斷，應依刑事訴訟法第301 條第1項，判決如主文。
中    華    民    國    95    年    9     月    29    日
                  刑事第四庭  審判長法官 郭玫利
                                    法官 林意芳
                                    法官 陳明呈
以上正本證明與原本無異。
如不服本判決，應於收受送達後10日內向本院提出上訴書狀。
中    華    民    國    95    年    10    月    5     日
                                  書記官 林明忠


司法院資訊處製作；財團法人民間司法改革基金會備份。
